Kayro Valero

Frontend Developer-



kayro.valero02@gmail.com



Linkedin

linkedin.com/in/kayro-valero/



GitHub

github.com/kayro-svq

Habilidades Técnicas

React 2 años

Next.js 1 año

Redux 1 año

React Native + Expo 1 año

Typescript 1 año

JavaScript 3 años

Tailwind CSS 2 años

Material UI 1 año

Github 2.5 años

Express.js 1/2 año

API REST usage 2 años

MySQL 3 años

Figma 2 años

Wordpress 3 años

Webflow 2 años

Shopify 2 años

PERFIL



Soy Desarrollador Front-End con experiencia en el desarrollo de aplicaciones web y móviles, especializado en tecnologías como React, React Native (Expo), TypeScript y Next.js, Redux. He participado en diversos proyectos, colaborando con equipos multidisciplinarios para crear soluciones innovadoras y funcionales.

Mi experiencia profesional me ha permitido consolidar y aplicar mis habilidades técnicas diariamente en mi rol como desarrollador. Actualmente, estoy perfeccionando mi enfoque en el desarrollo front-end y ampliando mis conocimientos en back-end con el desarrollo de API's, microservicios, y tecnologías relacionadas.

EXPERIENCIA

2024 - Presente

RednBlue Logistics, Grupo RNB, S.A.

Desarrollador Frontend

- Desarrollo web con Next.js, React, Redux y uso Typescript.
- Desarrollo de apps para IOS y Android con React Native, Expo y uso de Typescript.
- Implementación de prototipos de Figma a React y React Native
- Optimización y monitoreo de usuarios para analytics.

Marzo - Junio, 2024

RednBlue Logistics, Grupo RNB, S.A.

Desarrollador de Software - Practicante

- Desarrollo web con Next.js y React.
- Creación y refactorización de componentes en React y Typescript.
- Implementación de prototipos de Figma a React.
- Manejo de Server-Side rendering y Client-Side rendering.

Certificaciones

Inglés - C2 Proficient EF SET Certificate

Fundamentos de TypeScript Platzi

Curso de TypeScript: Tipos Platzi Avanzados y Funciones

Curso de TypeScript: Platzi Programación Orientada a Objetos y Asincronismo

Curso Profesional de React.js y Redux

2022 - 2024

Esquematízate LTD

Desarrollador de Wordpress & Especialista SEO

- Diseño, desarrollo y mantenimiento web
- Optimización SEO de sitio web.
- Rediseño de sitios web.
- Código personalizado con Javascript, HTML y CSS

Dic, 2021

Zona Sur AutoPartes Company

Diseñador & Desarrollador Web en WordPress

- Desarrollo de página web con WordPress, Elementor, Woocommerce
- · y diferentes plugins.
- · Optimización SEO.
- · Diseño gráfico.
- Desarrollo de e-Commerce

Habilidades Blandas

Trabajo en equipo Resolución de problemas Flexibilidad y adaptabilidad Pensamiento crítico Comunicación efectiva Creatividad

Orientación a resultados

2019

Casos de estudio.& MVP's

Fronted - Backend

- Programación en HTML, CSS, PHP, Java
- Manejo de bases de datos relacionales (MySQL, MariaDB).
- Gestión de proyectos de TI.
- Desarrollo de Landing Pages y sitios web, y Query a bases de dato con PHP.

EDUCACIÓN

2021 - 2024

Universidad Autónoma de Chiriquí, Panamá.

Licenciatura en Gestión de Tecnologías de Información.

- Gestión de proyectos TI.
- · Arquitectura de Software.

2018 - 2020

Universidad Autónoma de Chiriquí, Panamá.

Técnico superior en Programación Empresarial,

• Tecnología de la información, lógica de programación aplicada a la empresa